# 公允价值套期会计处理的疑问

提问人：原来你就在这里 时间：2018-06-26 07:55:17
(例25—2)20×7 年 1 月 1 日，ABC 公司为规避所持有存货X 公允价值变动风险，与某金融机 构签订了一项衍生工具合同(即衍生工具Y)，并将其指定为20×7 年上半年存货X 价格变化引起的 公允价值变动风险的套期。衍生工具Y 的标的资产与被套期项目存货在数量、质次、价格变动和产 地方面相同。 20×7 年 1 月 1 日，衍生工具Y 的公允价值为零，被套期项目(存货X)的账面价值和成本均为1000000 元，公允价值是 1100000 元。20×7 年 6 月 30 日，衍生工具Y 的公允价值上涨了 25000 元， 存货X 的公允价值下降了25000 元。当日，ABC 公司将存货X 出售，并将衍生工具Y 结算。 ABC 公司采用比率分析法评价套期有效性，即通过比较衍生工具Y和存货X 的公允价值变动评 价套期有效性。ABC 公司预期该套期完全有效。 假定不考虑衍生工具的时间价值、商品销售相关的增值税及其他因素，ABC 公司的账务处理如 下(金额单位：元)： (1)20×7 年 1 月 1 日 借：被套期项目——库存商品X 1000000 贷：库存商品――X 1000000 (2)20×7 年 6 月 30 日 借：套期工具——衍生工具Y 25000 贷：套期损益 25000 借：套期损益 25000 贷：被套期项目——库存商品X 25000 借：应收账款或银行存款 1075000 贷：主营业务收入 1075000 借：主营业务成本 975000 贷：被套期项目——库存商品X 975000 借：银行存款 25000 贷：套期工具——衍生工具Y 25000

回答人：chenyiwei
因为只需反映套期关系存续期间的公允价值变动与套期工具公允价值变动的对冲情况，被套期项目在套期关系不存在期间的公允价值变动在套期有效性评价中是不考虑的，所以在会计处理中也不体现。这样对被套期项目并不是完全的公允价值计量。